臺灣雲林地方法院民事裁定
                                      110年度事聲字第9號
異  議  人  陳美吟  
視      同  林俊宏  
異  議  人
相  對  人  史東泰  
上列當事人間請求確定訴訟費用額事件，異議人對於中華民國11
0年8月2日本院司法事務官所為110年度司聲字第138號裁定聲明
異議，本院裁定如下：
    主  文
異議駁回。
    理  由
一、按當事人對於司法事務官處理事件所為之終局處分，得於處
    分送達後10日之不變期間內，以書狀向司法事務官提出異議
    ；司法事務官認前項異議有理由時，應另為適當之處分，認
    異議為無理由者，應送請法院裁定之；法院認第一項之異議
    為有理由時，應為適當之裁定，認異議為無理由者，應以裁
    定駁回之，民事訴訟法第240條之4第1項前段、第2、3項分
    別定有明文。再第一審受訴法院確定訴訟費用額，應對全體
    訴訟當事人為之，並應同時確定訴訟費用額，若當事人中任
    一人對於確定訴訟費用額之裁定不服，因對全體訴訟當事人
    必須合一確定，其效力與應負擔之金額自應及於全體訴訟當
    事人（臺灣高等法院100年度抗字第1519號、98年度抗字第5
    42號裁定意旨參照）。經查，本院司法事務官因相對人聲請
    確定訴訟費用額而於民國110年8月2日為110年度司聲字第13
    8號民事裁定，異議人於收受該裁定送達後10日內具狀聲明
    異議，司法事務官認其異議無理由而送請本院裁定，經核與
    上開規定相符。又本件確定訴訟費用額事件，雖僅異議人聲
    明異議，惟其與原審同造當事人林俊宏間有合一確定之必要
    ，效力自應及林俊宏，爰將林俊宏列為視同異議人，合先敘
    明。
二、異議意旨略以：異議人已支付相對人賠償金及利息，相對人
    應自負訴訟所生之部分費用，如需再由異議人負擔，應於異
    議人支付賠償金時一併提出，請鈞院依法詳查上開賠償金及
    利息數額是否包含訴訟費用，爰依法聲明異議，請求廢棄原
    裁定等語。
三、按法院未於訴訟費用之裁判確定其費用額者，第一審受訴法
    院於該裁判有執行力後，應依聲請以裁定確定之。依第1項
    確定之訴訟費用額，應於裁定送達之翌日起，加給按法定利
    率計算之利息，民事訴訟法第91條第1項、第3項定有明文。
    再確定訴訟費用額之裁定，僅在確定其費用數額，並非就權
    利存在與否為確定，其償還義務如何，應從命負擔費用之裁
    判（高法院91年度台抗字第315號裁判意旨參照）。因而確
    定訴訟費用額程序，僅在確定其費用數額，審究求償權人所
    開列之費用項目是否為訴訟費用之範圍，已否提出證據證明
    ，然後確定應負擔訴訟費用者應賠償他造之數額若干，以為
    當事人負擔訴訟費用之依據。至於當事人於訴訟外是否已清
    償部分或全部之訴訟費用額，訴訟費用債權是否因之消滅而
    不存在等實體權利關係事項，非確定訴訟費用額程序中所得
    審究。
四、本院之判斷：
　㈠本件相對人即原告與異議人即被告間請求損害賠償事件，經
    本院109年度重訴字第58號、臺灣高等法院臺南分院110年度
    上字第26號判決確定。第一審法院判決相對人部分勝訴，相
    對人不服，提起上訴，第二審法院部分廢棄原判決，判決相
    對人部分勝訴，部分敗訴，並諭知「廢棄部分第一、二審訴
    訟費用，由被上訴人林俊宏、陳美吟（即異議人）連帶負擔
    。駁回部分，第二審訴訟費用，由上訴人（即相對人）負擔
    。」確定在案。本院依職權調閱上開事件卷宗審核結果，相
    對人提起刑事附帶民事訴訟（本院108年度交重附民字第17
    號），請求異議人連帶賠償新臺幣（下同）9,763,785元本
    息，經刑事庭裁定移送民事庭審理，依刑事訴訟法第504條
    第2項規定，免納裁判費。又第一審審理期間並未滋生其他
    必要訴訟費用，故第一審部分無任何訴訟費用，本件訴訟費
    用即以第二審判決所諭知，廢棄部分第二審訴訟費用由異議
    人連帶負擔為計算，而相對人就第一審判決駁回部分，僅就
    其中2,800,000元部分提起上訴，經第二審廢棄原判決，另
    判決異議人應再連帶給付相對人986,479元本息，其餘上訴
    駁回，是廢棄部分第二審訴訟費用，應由異議人連帶負擔之
    訴訟費用比例為986,479/2,800,000。又相對人提起上訴經
    本院裁定應繳納裁判費43,080元，已由相對人繳納完畢，有
    本院自行收納款項收據在卷可憑，是本件異議人應連帶給付
    相對人所預納之訴訟費用額即確定為15,178元（計算式：43
    ,080×986,479/2,800,000＝15,178，元以下四捨五入），並
    應依民事訴訟法第91條第3項規定，加給自裁定送達翌日起
    至清償日止，按法定利率即年息百分之5計算之利息。
　㈡至異議人主張，其業已支付賠償金及利息予相對人，其內應
    已包含訴訟費用，相對人如認尚有需由異議人負擔之訴訟費
    用，應一併於請求異議人支付賠償金時提出。惟依前開規定
    及說明，確定訴訟費用之裁定，僅在確定敗訴之當事人應負
    擔之訴訟費用數額，並非就權利存在與否為確定。因此，當
    事人在該程序中，僅得就各個費用項目是否為法律上之訴訟
    費用、數額之計算有無錯誤加以爭執。換言之，確定訴訟費
    用額係屬非訟事件，此項聲請之裁定程序，僅在審究求償權
    人所開列之項目及費用數額，是否屬於訴訟費用之範圍及已
    否提出證據證明，然後確定應負擔訴訟費用者，應賠償他造
    之數額若干。至當事人於訴訟外是否已清償部分或全部之訴
    訟費用額係實體爭執事項，並非本件確定訴訟費用額事件所
    得審究，是原裁定認異議人及視同異議人應連帶負擔之訴訟
    費用為15,178元，及自該裁定送異議人及視同異議人之翌日
    起至清償日止，按年息百分之5計算之利息，並無不合。從
    而，本院司法事務官所為本件確定訴訟費用額裁定，核無違
    誤，異議人猶執前詞指摘原裁定為不當，聲明廢棄，為無理
    由，應予駁回。
中　　華　　民　　國　　110 　年　　8 　　月　　31　　日
                  民事第一庭    法  官  曾鴻文
以上正本係照原本作成。　　　　　　　　　
如對本裁定抗告須於裁定送達後10日內向本院提出抗告狀，並繳
納抗告費新臺幣1,000 元。
中　　華　　民　　國　　110 　年　　8 　　月　　31　　日
                                書記官  王淑美